【裁判字號】    95,上易,250
【裁判日期】    950810
【裁判案由】    竊盜
【裁判全文】
臺灣高等法院臺南分院刑事判決         95年度上易字第250號
上  訴  人
即  被  告  乙○○
輔  佐  人  丙○○
扶助律師    李興宣  律師
上列上訴人因竊盜案件，不服臺灣台南地方法院95年度易字第17
8號中華民國95年4月7日第一審判決（起訴案號：臺灣台南地方
法院檢察署95年度偵字第2784號），提起上訴，並於本院行準備
程序進行中，就被訴事實為有罪之陳述，而經本院裁定進行簡式
審判程序，茲判決如下：
    主    文
上訴駁回。
乙○○緩刑肆年。
    事    實
一、乙○○前犯懲治走私條例案，經判處有期徒刑三月確定，於
    民國（下同）八十九年八月十六日執行完畢。又因其所有自
    用小客車原懸掛之ＥＤ－五四一二號車牌經監理機關註銷而
    繳回，竟基於為自己不法所有之意圖，於九十五年一月二十
    二日凌晨四時許，在臺中市○○路與文心路口，持一長約二
    十三公分、刀刃部分約九．五公分、尖端部分為十字型之客
    觀上可作為兇器使用之螺絲起子一支，竊取甲○○懸掛於其
    所有自用小客車上之號碼二○三○—ＬＧ號車牌二面，得手
    後即逃離現場，嗣並將該車牌懸掛於其所有之上開自用小客
    車上使用。迄於同年月二十七日晚間零時四十分許，乙○○
    駕駛懸掛上開竊得車牌之自用小客車行經臺南市○○路○段
    與民族路三段交岔路口時，為警查獲，並扣得其所有供竊取
    上開車牌二面用之螺絲起子一支。
二、案經臺南市警察局第二分局報請臺灣臺南地方法院檢察署檢
    察官偵查起訴。
    理    由
一、上開犯罪事實，業據上訴人即被告乙○○迭於警詢、檢察官
    偵查中、原審及本院審理時自白不諱，核與證人即被害人甲
    ○○於警詢之證述相符，復有贓物認領保管單及車牌失竊資
    料個別查詢報表－查詢車牌認可資料各一份（見臺南市警察
    局第二分局南市警二刑偵字第○九五四二○○三二三號卷第
    十三頁、第二十二頁）可參，及其所有供其行竊所用之螺絲
    起子一支扣案可佐，另上開螺絲起子長約二十三公分，刀刃
    部分約九．五公分、尖端部分為十字型乙節，亦經本院勘驗
    屬實，並記明筆錄在卷，足認被告上開自白與事實相符，應
    堪採信。本案事證明確，被告犯行洵堪認定，自應依法論科
    。
二、查扣案之螺絲起子質地堅硬，客觀上可供兇器使用，被告乙
    ○○攜帶螺絲起子竊盜，核其所為，係犯刑法第三百二十一
    條第一項第三款之攜帶兇器竊盜罪。被告雖具狀表示曾患黃
    疸、腦性麻痺等病症，及曾有突發性意識喪失、抽搐等症狀
    ，並提出免役證明書及臺南市北區五十七年次役男事故名冊
    各一份為據。然查，被告於警詢時已然就其竊取車牌之時、
    地及方式係於上星期日凌晨四時許在臺中市，詳細地點忘記
    了，以自備螺絲起子行竊，而其動機則係因伊所駕駛原車牌
    號碼ＥＤ－五四一二號自小客車已於九十四年九月二十六日
    被監理機關註銷，監理機關要伊繳納稅金及罰單計新臺幣六
    萬五千元，伊無法繳納又失業，所以把上開車牌繳回監理站
    ，但因伊需要交通工具，為避免警方攔查，就在臺中市尋找
    一部自用小客車把車牌拆下，裝在伊車子上使用等情供陳明
    確；復陳稱伊的身體狀況不好又有糖尿病，家庭經濟狀況不
    好，伊全是為家庭經濟之需要才會犯錯等語；再於本院審理
    中亦就其前於警詢、偵查及原審審理時之供述表示均實在等
    語，足見被告無論於竊取證人甲○○上開車牌時，或於警詢
    、偵審中陳述之時，均意識清楚，而無精神耗弱或心神喪失
    之情狀，則本案自無刑法第十九條所規定減輕或免除其刑之
    適用。
三、原審以被告罪證明確，因予適用刑法第三百二十一條第一項
    第三款，並審酌被告貪圖一時便利，竊取他人車牌使用，其
    動機、行為均不足取，然其所竊取車牌已經警返還被害人，
    所生損害非大，其學歷為高中畢業，且犯後坦承犯行，態度
    尚佳等一切情狀，量處有期徒刑柒月。並敘明扣案之螺絲起
    子一支，為被告所有供犯罪所用之物，業據被告於警詢及原
    審審理時供承在卷，爰依刑法第三十八條第一項第二款沒收
    之。經核認事用法俱無不合，量刑亦稱妥適，被告上訴意旨
    雖不否認犯罪，但以原審量刑過重，指摘原判決不當，並無
    可取，為無理由，應予駁回。查被告前因故意犯懲治走私條
    例案，經法院判處有期徒刑三月確定，於八十九年八月十六
    日執行完畢及其受有期徒刑以上刑之宣告，執行完畢，五年
    以內未曾因故意犯罪受有期徒刑以上刑之宣告，有卷內台灣
    高等法院被告前案紀錄表可稽，其經此偵審之教訓後，應知
    警惕諒無再犯之虞，本院認所宣告之刑，以暫不執行為適當
    ，爰併諭知緩刑四年，以勵自新。
據上論結，應依刑事訴訟法第368條、第273條之1第1項，修正後
刑法第74條第1項第2款，判決如主文。
本案經檢察官徐松奎到庭執行職務。
中    華    民    國    95    年    8     月    10    日
                  刑事第四庭    審判長法  官  吳志誠
                                      法  官  陳珍如
                                      法  官  林勝木
以上正本證明與原本無異。
不得上訴。
                                      書記官  吳秋賢
中    華    民    國    95    年    8     月    11    日
附錄法條：本判決論罪科
中華民國刑法第三百二十一條第一項第三款
犯竊盜罪而有左列情形之一者，處六月以上、五年以下有期徒刑
三  攜帶兇器而犯之者。


司法院資訊處製作；財團法人民間司法改革基金會備份。
